【裁判字號】    97,消債更,1037
【裁判日期】    980515
【裁判案由】    更生事件
【裁判全文】
臺灣臺南地方法院民事裁定          97年度消債更字第1037號
聲  請  人  甲○○
上列當事人聲請消費者債務清理事件，本院裁定如下：
    主  文
聲請人甲○○自中華民國九十八年五月十五日下午時四起開始更
生程序。
    理  由
一、按債務人不能清償債務或有不能清償之虞，且無擔保或無優
    先權之債務總額未逾新臺幣（下同）1,200萬元者，於法院
    裁定開始清算程序或宣告破產前，得向法院聲請更生。法院
    開始更生程序之裁定，應載明其年、月、日、時，並即時發
    生效力，消費者債務清理條例第3條、第42條第1項、第45
    條第1項定有明文。
二、本件聲請人主張：其有不能清償債務情事，於民國（下同）
    95年6月間提出債權人清冊，以書面向最大債權金融機構萬
    泰商業銀行股份有限公司請求共同協商債務清償方案，並於
    95年7月間成立協商，每月應繳金額新臺幣22,543元，惟聲
    請人在面對95年度銀行啟動協商機制之情況下，為爭取債務
    一致性解決暨分期且低利率之清償機會，故接受協協商條件
    ，然協商時既未適度考量聲請人收入及基本生活費用維持情
    況，所為之協商金額又過高，致聲請人事後無法繼續履約，
    不得已於97年6月毀諾。又其無擔保或無優先權之債務總額
    未逾1,200萬元，復未經法院裁定開始清算程序或宣告破產
    ，爰向本院聲請更生等語。
三、查聲請人即債務人甲○○非從事營業活動之人，所積欠無擔
    保或無優先權之債務未逾1,200萬元，有財政部臺灣省南區
    國稅局綜合所得稅各類所得資料清單及債權人清冊等件在卷
    可稽。聲請人固曾依中華民國銀行公會會員辦理消費金融案
    件無擔保債務協商機制與金融機構成立之協商，達成每月應
    還款22,543元之還款條件，有財團法人金融聯合徵信中心當
    事人綜合信用報告及協議書可證，且經本院依職權調閱稅務
    電子閘門財產所得調件明細表顯示，聲請人95年度綜合所得
    稅年收入總額169,503元，平均每月收入14,125元；96年度
    綜合所得稅年收入總額121,399元，平均每月收入10,117元
    。另查聲請人於95年間即在小箖髮廊任職會計一職至今，每
    月薪資所得為24,000元，有在職證明書及薪資證明書附卷可
    參，並參以其自91年4月30日起迄今在台北市理燙髮美容業
    職業工會投保勞工保險薪資為19,200元，此亦有勞保局勞工
    保險被保險人投保資料表附卷可稽，是以聲請人之每月收入
    若以24,000元計算，扣除參考內政部歷年最低生活費一覽表
    以每月9,829元計算之基本生活費後，並不足以清償協商金
    額22,543元。況聲請人尚有2名子女連重傑（86年3月11日生
    ）、連重崴（87年7月13日生）須扶養，此有聲請人之戶籍
    謄本在卷可稽，使其履行上開協商之還款條件，益形困難，
    則本件聲請人主張其有不可歸責於己之事由致履行顯有困難
    ，堪認真實。
四、本件聲請人又查無經法院裁定開始清算或宣告破產之情事，
    有本院民事紀錄查詢表可參；亦無消費者債務清理條例第6
    條第3 項、第8 條或第46條各款所定駁回更生聲請之事由存
    在，則聲請人聲請更生，應屬有據，爰裁定如主文。
中    華    民    國    98    年    5     月    15    日
                  民事第一庭  法    官  孫玉文
上為正本係照原本作成。
本件不得抗告。
本裁定已於98年5月15日下午4時公告。
中    華    民    國    98    年    5     月    15    日
                              書 記 官  鍾佳佑


司法院資訊處製作；財團法人民間司法改革基金會備份。
